【裁判字號】    98,聲,5604
【裁判日期】    981214
【裁判案由】    聲請具保停止羈押
【裁判全文】
臺灣臺中地方法院刑事裁定              98年度聲字第5604號
聲 請 人即
被      告  甲○○
                    （現於臺灣臺中看守所羈押中）
聲 請 人即
選任辯護人  熊賢祺律師
上列聲請人等因被告違反槍砲彈藥刀械管制條例案件（本院98年
度訴緝字第348號；偵查起訴案號：臺灣臺中地方法院檢察署94
年度偵字第20437號），聲請具保停止羈押，本院裁定如下：
    主    文
聲請均駁回。
    理    由
一、查本件被告甲○○因違反槍砲彈藥刀械管制條例案件，前經
    臺灣臺中地方法院檢察署檢察官以94年度偵字第20437號偵
    查後，認為被告涉犯槍砲彈藥刀械管制條例第8條第1項之製
    造槍械罪嫌重大，遂提起公訴，並於民國95年9月5日繫屬於
    本院，惟被告為警查獲後，獲檢察官諭知交保及限制住居後
    ，旋即出境，所在不明，因有逃亡之事實，遂經本院於96年
    1月9日發佈通緝在案；嗣被告於98年8月10日自台中清泉崗
    機場入境，而為警移送至本院訊問後，認為被告確有逃亡之
    事實，且其所涉犯之罪為最重本刑五年以上有期徒刑之罪，
    而有刑事訴訟法第101條第1項第1款、第3款之情形，且有羈
    押之必要，非予羈押顯難進行審判及執行，而自98年8月10
    日起執行羈押在案。嗣經本院於98年8月19日進行準備程序
    ，復於同年9月25日、同年10月16日進行審理程序，進行證
    人之交互詰問，另於同年10月29日訊問被告並聽取辯護人等
    之意見後，依據卷證資料及調查證據之結果，認為本案關於
    刑事訴訟法第101條第1項第1款、第3款之原羈押原因均仍存
    在，且無得以具保代替羈押，仍有繼續羈押之必要，故裁定
    自98年11月10日起延長羈押二月。
二、聲請意旨均略稱：被告在國內有固定居住所即臺中市○○區
    ○○路225巷15號4樓之1，且被告係提早陳報於98年8月10日
    自動回國投案，顯見並無逃亡之虞，且被告已就寄藏手槍、
    子彈部分均坦承不諱，本件應無繼續羈押之必要，爰依法聲
    請具保停止羈押等語。
三、按被告及得為其輔佐人之人或辯護人，得隨時具保，向法院
    聲請停止羈押，刑事訴訟法第110條第1項定有明文。經查本
    件聲請人熊賢祺律師係被告之選任辯護人，與被告聯名具狀
    為本件聲請，經核符合前揭規定，合先敘明。
四、經查：
（一）依據卷內通訊監察譯文、證人等之證述、內政部警政署刑
      事警察局95年1月16日刑鑑字第0940196676號鑑定書、高
      雄市政府刑事警察局刑事警察大隊98年10月27日函覆本院
      之本案執行搜索過程照片及扣案具有殺傷力之改造手槍達
      16支、子彈達百餘發、改造工具亦為數甚夥，並參酌本院
      先後於98年9月25日、同年10月16日、同年11月13日進行
      審理程序調查證據之結果，及於98年12月3日勘驗本案通
      訊監察錄音及執行搜索過程錄影之勘驗結果，本院認為被
      告涉嫌明知具殺傷力可發射子彈之改造手槍屬槍砲彈藥刀
      械管制條例列管之槍支，未經主管機關許可不得製造或改
      造，卻自94年9月間起，在其臺中巿北屯區橫坑巷54之13
      號租處，連續從事改造本案改造手槍16支之犯罪嫌疑確屬
      重大，而其所涉犯之槍砲彈藥刀械管制條例第8條第1項之
      罪，其法定本刑為「無期徒刑或五年以上有期徒刑，併科
      新臺幣一千萬元以下罰金」。
（二）又大法官會議解釋第六六五號針對刑事訴訟法第101條第1
      項第3款羈押原因所為關於：「...被告犯上開重罪條款且
      嫌疑重大者，仍應有『相當理由』認為其有逃亡、湮滅、
      偽造、變造證據或勾串共犯或證人等之虞...」之解釋，
      上揭所稱「相當理由」，與同條項第1款、第2款法文內之
      「有事實足認有...之虞」（學理上解釋為「充分理由」
      ）尚屬有間，其條件當較寬鬆。良以重罪常伴有逃亡、滅
      證之高度可能，係趨吉避凶、脫免刑責、不甘受罰之基本
      人性，倘一般正常之人，依其合理判斷，可認為該犯重罪
      嫌疑重大之人具有逃亡或滅證之相當或然率存在，即已該
      當「相當理由」之認定標準，不以達到充分可信或確定程
      度為必要。而其認定，固不得憑空臆測，但不以絕對客觀
      之具體事實為限，若有某些跡象或情況作為基礎，即無不
      可（最高法院98年度台抗字第668號）。被告雖曾委請辯
      護人於98年8月6日向本院遞狀陳報將於同年8月10日入境
      返國投案，而確於98年8月10日自台中清泉崗機場入境而
      為警移送到院，且被告固於本次聲請狀陳報國內居所地址
      為「臺中市○○區○○路225巷15號4樓之1」；然查，被
      告前於94年12月7日本案為警查獲時，經檢察官訊問後諭
      知交保及限制住居後，旋即於同年月22日潛逃出境，所在
      不明，遂經本院發佈通緝等情，業如前述，本院再參98年
      12月3日執行搜索過程錄影之勘驗結果，被告於本案為警
      執行搜索時，確有如證人即本案查獲員警所具結證述放任
      獒犬延滯阻撓員警依法實施搜索及丟置重要證物等情節，
      凡此均已足徵被告確有因涉嫌本案而以逃亡、拖延搜索等
      方式之趨吉避凶、脫免刑責等行為，核以其涉犯者為最輕
      本刑五年以上有期徒刑之重罪，依其合理判斷，可認為其
      確實具有逃亡之虞。基上所述，本院認為原羈押原因仍存
      ，且無得以具保代替羈押。
五、綜上，本院認為被告羈押原因尚未消滅，所請具保停止羈押
    ，不能准許，均應予駁回，爰裁定如主文。
中    華    民    國    98    年    12    月    14    日
                  刑事第十三庭  審判長法  官  楊萬益
                                      法  官  劉邦繡
                                      法  官  廖慧如
以上正本證明與原本無異。
如不服本裁定，應於收受送達後5日內向本院提出抗告狀。（應
附繕本）
                                      書記官  張宏清
中    華    民    國    98    年    12    月    14    日


司法院資訊處製作；財團法人民間司法改革基金會備份。
